Minutes et répertoires du notaire Léon Émile BUCAILLE, 2 janvier 1910 - 3 février 1937 (étude XXXIV)
Archives nationales (France)
- Minutes de Léon Émile BUCAILLE, 2 janvier 1910 - 3 février 1937; MC/ET/XXXIV/1600 - MC/ET/XXXIV/1873
  - Minutes. 1912, janvier - février, janvier - février 1912; MC/ET/XXXIV/1614
    - Bail par la compagnie d'assurances sur la vie "La France" à Auguste Edmond Ernest Pellerin, consul général de Norvège, demeurant 30, rue de Grammont., 23 février 1912; MC/ET/XXXIV/1614
      bail; consul; Grammont (rue de); Pellerin, Auguste Edmond Ernest
    - Contrat de mariage entre Pierre Jean Holleaux, agriculteur, demeurant à Souk-el-Khemis (Bou Salem, Tunisie), et Suzanne Marie Louise Mellerio, sans profession, demeurant 3, rue Edmond-About., 24 février 1912 - 25 avril 1912; MC/ET/XXXIV/1614
      À la suite: dépôt de copie de l'acte de mariage, 25 avril 1912.
      contrat de mariage; Holleaux, Pierre Jean; Mellerio, Suzanne Marie Louise; agriculteur; Edmond-About (rue); Tunisie
    - Procuration par Marie Antoinette Aurélie Deport, sans profession, demeurant à Maurecourt, veuve en premières noces d'Albert Ferdinand Dufour, à Pierre Girard, ancien avoué, demeurant 6, rue du Faubourg-Poissonnière., 24 février 1912; MC/ET/XXXIV/1614
      procuration; Deport, Marie Antoinette Aurélie; Dufour, Albert Ferdinand; Girard, Pierre; avoué; Faubourg-Poissonnière (rue du); Maurecourt (Yvelines)
    - Dépôt de bail et conventions Caltot-Deschanvres par Clotilde Estorgues, propriétaire, demeurant à Asnières, veuve de Louis Pierre Caltot., 26 février 1912; MC/ET/XXXIV/1614
      dépôt de pièces; bail; Estorgues, Clotilde; Caltot, Louis Pierre; Asnières-sur-Seine (Hauts-de-Seine)
    - Dépôt judiciaire du testament de Marie Inès Métivier, épouse de Gaspard Albert Bazin, demeurant à Boulogne-sur-Seine., 27 février 1912 - 4 décembre 1912; MC/ET/XXXIV/1614
      À la suite: décharge de legs par monsieur Chauveau à la succession Bazin, 4 décembre 1912.
      dépôt de pièces; testament; Métivier, Marie Inès; Bazin, Gaspard Albert; Boulogne-Billancourt (Hauts-de-Seine)
    - Apport par la société des Brasseries et Tavernes de Paris à la société des Tavernes Pousset et Royales réunies., 28 février 1912 - 11 juillet 1913; MC/ET/XXXIV/1614
      À la suite: dépôt des assemblées générales, 6 avril 1912; dépôt d'état de marchandises, 10 juin 1912; réitération de cession de bail, 25 juin 1912; réitération de cession de baux, 3 juillet 1912; dépôt de pièces de publication, 3 décembre 1912; réitération de cession de baux, 9 et 11 juillet 1913.
      acte de société
    - Procuration par Émilie Marcelle Inès Bazin, sans profession, demeurant à Viroflay, à Georges Chibon, clerc de notaire, demeurant 11, rue Roquépine., 29 février 1912 - 9 mai 1914; MC/ET/XXXIV/1614
      À la suite: décharge de mandat, 9 mai 1914.
      procuration; Bazin, Émilie Marcelle Inès; Chibon, Georges; clerc de notaire; Roquépine (rue); Viroflay (Yvelines)
    - Inventaire après décès de Marie Inès Métivier, épouse de Gaspard Albert Bazin, fondé de pouvoir de la Banque de l'Indochine, demeurant à Boulogne-sur-Seine., 29 février 1912; MC/ET/XXXIV/1614
      inventaire après décès; Métivier, Marie Inès; Bazin, Gaspard Albert; Boulogne-Billancourt (Hauts-de-Seine)
  - Minutes. 1912, mars, mars 1912; MC/ET/XXXIV/1615
    - Procuration par Agathe Marie Marie Carmen Renom de la Baume, célibataire majeure, sans profession, demeurant 39, rue de l'Université, chez ses père et mère, à Pierre Herry, comte de Maupas du Juglart, sans profession, demeurant 33, rue de Longchamp., 1er mars 1912; MC/ET/XXXIV/1615
      procuration; Baume, Agathe Marie Carmen de la; Herry de Maupas du Juglart, Pierre; Université (rue de l'); Longchamp (rue de)
    - Procuration par Marie Joseph Gonzague, vicomte Renom de la Baume, propriétaire, et Joséphine Marie Marguerite Laval, vicomtesse de la Baume, son épouse, demeurant ensemble 39, rue de l'Université à Madeleine Saint-Bris, célibataire majeure, sans profession, demeurant au château du Clos-Lucé., 1er mars 1912; MC/ET/XXXIV/1615
      procuration; Renom de la Baume, Marie Joseph Gonzague; Laval de la Baume, Joséphine Marie Marguerite; Saint-Bris, Madeleine; Université (rue de l'); Amboise (Indre-et-Loire)
    - Bail par la compagnie d'assurances sur la vie "La France", à la société Perdoux, Boudereau, Vérou et compagnie., 2 mars 1912; MC/ET/XXXIV/1615
    - Bail par la compagnie d'assurances sur la vie "La France" à Alfred Prévost, concessionnaire de la société des cycles Clément, et Georgette Blanche Remondon, son épouse, tous deux demeurant 26, avenue de la Grande-Armée., 2 mars 1912; MC/ET/XXXIV/1615
      bail; Prévost, Alfred; Remondon, Georgette Blanche; Grande-Armée (avenue de la)
    - Bail par la compagnie d'assurances sur la vie "La France" à Noël Gandin, fabricant de gobeleterie en gros et d'articles de réclame, demeurant 11, rue Bichat., 2 mars 1912; MC/ET/XXXIV/1615
      bail; Bichat (rue); Gandin, Noël
    - Inventaire après décès de Marie Pauline Henriette Pierret, à la requête d'Auguste Eugène Charles Denis de Lagarde, son époux, inspecteur général des finances, demeurant 7, rue Las-Cases., 4 mars 1912; MC/ET/XXXIV/1615
      inventaire après décès; Denis de Lagarde, Auguste Eugène Charles; Pierret, Marie Pauline Henriette; inspecteur général; Las-Cases (rue)
    - Contrat de mariage entre Benjamin Achille Stora, négociant en orfèvrerie, demeurant 108, rue de Turenne, et Alice Fanny Lévy, sans profession, demeurant 15, rue Pigalle., 4 mars 1912 - 30 mars 1912; MC/ET/XXXIV/1615
      À la suite: dépôt de copie d'acte de mariage et des pièces de publication, 30 mars 1912.
      contrat de mariage; négociant; Stora, Benjamin Achille; Lévy, Alice Fanny; Turenne (rue de); Pigalle (rue)
    - Révocation de procuration donnée par la société Cartier à Jacques Victor Maurice Lemoine, sans profession, demeurant 47, rue du Rocher., 5 mars 1912; MC/ET/XXXIV/1615
      procuration; Lemoine, Jacques Victor Maurice; Rocher (rue du)
    - Bail par Henri Joseph Maurice, propriétaire, demeurant 18, rue José-Maria-de-Heredia, à Marceline Louise Chausnier, sans profession, veuve de Joseph Augustin Maurice Roudil, demeurant 70, rue de Babylone., 5 mars 1912 - 4 août 1919; MC/ET/XXXIV/1615
      À la suite: réitération de cession de bail par Madame veuve Roudil à Mademoiselle Barbelet, et prorogation de bail par Monsieur Maurice, 4 août 1919.
      bail; Maurice, Henri Joseph; Chausnier, Marceline Louise; Roudil, Joseph Augustin Maurice; José-Maria-de-Heredia (rue); Babylone (rue de)
    - Dépôt de décharge par Pierre-Émile Alfred Michau, propriétaire, demeurant à Orléans, à Jacques Serge Henri Laurent Boulland, clerc de notaire, demeurant 11, rue Roquépine (voir procuration du 20 février 1906)., 6 mars 1912; MC/ET/XXXIV/1615
      dépôt de pièces; décharge; Michau, Pierre-Émile Alfred; Boulland, Jacques Serge Henri Laurent; clerc de notaire; Roquépine (rue); Orléans (Loiret)
    - Quittance par les consorts Strauss à Charles Bernard Brüll, ingénieur des arts et manufactures, demeurant 4, rue de Clichy., 7 mars 1912; MC/ET/XXXIV/1615
      quittance; Brüll, Charles Bernard; ingénieur; Clichy (rue de)
    - État liquidatif des reprises suite au divorce entre Lucien Henri Prosper Colas, ingénieur géomètre, demeurant 43, rue Olivier-de-Serres, et Henriette Charlotte Hédin, sans profession, demeurant 37, rue Turgot., 7 mars 1912; MC/ET/XXXIV/1615
      À la suite: Procès-verbal de lecture, 7 mars 1912.
      liquidation; Colas, Lucien Henri Prosper; Hédin, Henriette Charlotte; ingénieur; géomètre; Olivier-de-Serres (rue); Turgot (rue)
    - Quittance par les consorts Strauss à Charles Brüll, ingénieur des Arts et manufactures, demeurant 4, rue de Clichy., 7 mars 1912; MC/ET/XXXIV/1615
      quittance; ingénieur; Clichy (rue de); Brüll, Charles
    - Cession de bail par les consorts Lalanne à Emmanuel Jules Marie Nouvet, employé de bureau, et Armande Julienne Valentine Cassard, son épouse, tous deux demeurant 12, rue Guilhem, et acceptation par la compagnie d'assurances sur la vie "La France"., 8 mars 1912; MC/ET/XXXIV/1615
      cession; bail; Guilhem (rue); Nouvet, Emmanuel Jules Marie; Cassard, Armande Julienne Valentine
    - Contrat de mariage entre André Charles Oscar Bonnain, employé d'assurances, demeurant 85, rue Rambuteau, et Françoise Dard, sans profession, demeurant 85, rue Rambuteau., 8 mars 1912 - 1er avril 1912; MC/ET/XXXIV/1615
      À la suite: dépôt de la copie de l'acte de mariage, 1er avril 1912.
      contrat de mariage; Rambuteau (rue); Bonnain, André Charles Oscar; Dard, Françoise
    - Donation par Marie Josèphe Sollier à Auguste Théodule Grasset, maître d'hôtel, son époux, tous deux demeurant 3, rond-point des Champs-Élysées., 8 mars 1912; MC/ET/XXXIV/1615
      donation; maître d'hôtel; Champs-Elysées (rond-point des); Sollier, Marie Josèphe; Grasset, Auguste Théodule
    - Donation par Auguste Théodule Grasset, maître d'hôtel, à Marie Josèphe Sollier, son épouse, tous deux demeurant 3, rond-point des Champs-Élysées., 8 mars 1912; MC/ET/XXXIV/1615
    - Bail par la compagnie d'assurances sur la vie "La France" à Léopold Henri Jean Carteret, libraire, demeurant 5, rue Drouot (voir acte du 2 avril 1904)., 8 mars 1912; MC/ET/XXXIV/1615
      bail; libraire; Drouot (rue); Carteret, Léopold Henri Jean
    - Notoriété après décès de Marie Élina Jourdain de Cujus, épouse de Nicolas Tixier., 8 mars 1912; MC/ET/XXXIV/1615
      notoriété; Jourdain de Cujus, Marie Élina; Tixier, Nicolas
    - Mainlevée par Georges Alavoine, ancien industriel, demeurant 46, rue de Rome, au profit de Juliette Fallot, teinturière, demeurant 43, rue Madame, veuve d'Henri Collon., 8 mars 1912; MC/ET/XXXIV/1615
      mainlevée; teinturier blanchisseur; Rome (rue de); Madame (rue); Alavoine, Georges; Fallot, Juliette; Collon, Henri
    - Vente par Ernest Alphonse Lesage, propriétaire, officier d'académie, et Blanche Marie Léontine Coquard, son épouse, à Émile Louis Joseph Zonglet, entrepreneur de parquets, et Marguerite Pascaline Marie Marçais, son épouse, tous deux demeurant à Malakoff., 8 mars 1912 - 7 mars 1913; MC/ET/XXXIV/1615
      À la suite: quittance, 7 mars 1913.
      acte de vente; Lesage, Ernest Alphonse; Coquard, Blanche Marie Léontine; Zonglet, Émile Louis Joseph; Marçais, Marguerite Pascaline Marie; Malakoff (Hauts-de-Seine)
    - Dépôt de procuration donnée par la société "Smith Premier Typewriter Company" à René Kahn, directeur de société, demeurant 148, avenue de Malakoff., 9 mars 1912; MC/ET/XXXIV/1615
      dépôt de pièces; procuration; Kahn, René; Malakoff (avenue de)
    - Testament de James Joshua Bartlett, marchand de chevaux, demeurant 46, avenue Montaigne., 11 mars 1912; MC/ET/XXXIV/1615
      testament; commerçant; Montaigne (avenue); Bartlett, James Joshua
    - Transport de bail et de promesse de vente par Catherine Germaine Adélaïde Marie Récamier, propriétaire, demeurant 1, rue du Regard, veuve de Jean François Charvériat, à la société civile des Immeubles de la rue Olivier-de-Serres., 11 mars 1912; MC/ET/XXXIV/1615
      bail; Regard (rue du); Récamier, Catherine Germaine Adélaïde Marie; Charvériat, Jean François; Olivier-de-Serres (rue)
    - Dépôt judiciaire du testament de Marie Pauline Henriette Pierret, sans profession, demeurant 7, rue Las-Cases, épouse d'Auguste Eugène Charles Denis de Lagarde., 11 mars 1912; MC/ET/XXXIV/1615
      dépôt de pièces; testament; Pierret, Marie Pauline Henriette; Las-Cases (rue); Denis de Lagarde, Auguste Eugène Charles
    - Dépôt de délibération de la société anonyme d'alimentation., 15 mars 1912; MC/ET/XXXIV/1615
    - Substitution de pouvoirs par Myrthil Marix, propriétaire, demeurant 40, avenue Montaigne, à Camille Luville, propriétaire, demeurant 103, boulevard Malesherbes., 15 mars 1912; MC/ET/XXXIV/1615
      substitution; Montaigne (avenue); Malesherbes (boulevard); Marix, Myrthil; Luville, Camille
    - Décharge de mandat par James Moore, rentier, demeurant 9, rue Magellan, à Georges Alexandre Chibon, clerc de notaire, demeurant 11, rue Roquépine., 15 mars 1912; MC/ET/XXXIV/1615
      décharge; clerc de notaire; Magellan (rue); Roquépine (rue); Moore, James; Chibon, Georges Alexandre
    - Dépôts de pièces concernant la succession de Louis Fraenckel, directeur de banque., 15 mars 1912; MC/ET/XXXIV/1615
      dépôt de pièces; banquier; Fraenckel, Louis
    - Dépôts des statuts et déclaration de souscription et de versement du capital de la société des ateliers de Suresnes par Pierre Marie Rostand, banquier, 41, avenue de Friedland., 18 mars 1912 - 1er octobre 1913; MC/ET/XXXIV/1615
      À la suite: dépôt des assemblées générales constitutives, 15 avril 1912; dépôt de pièces de publication, 1er octobre 1913.
      dépôt de pièces; déclaration; statuts; acte de société; banquier; Friedland (avenue de); Rostand, Pierre Marie
    - Prorogation de bail par Herminie Marie Victorine Bierry, rentière, demeurant 42, rue Vignon, veuve d'Antoine Léon Viat, et Hélène Gravelat, épouse de Paul Charles Hippolyte Massion, notaire honoraire, demeurant tous deux 3, rond-point des Champs-Élysées, au profit de Florimond Maurice Richard, maître d'hôtel, demeurant 50, rue du Faubourg-Saint-Honoré., 18 mars 1912; MC/ET/XXXIV/1615
      bail; notaire; maître d'hôtel; Vignon (rue); Champs-Elysées (rond-point des); Faubourg-Saint-Honoré (rue du); Bierry, Herminie Marie Victorine; Viat, Antoine Léon; Gravelat, Hélène; Massion, Paul Charles Hippolyte; Richard, Florimond Maurice
    - Procuration par Victor Julien Pettré, négociant, demeurant 75, rue Pajol, à André Victor Pettré, employé de commerce, son fils., 18 mars 1912; MC/ET/XXXIV/1615
      négociant; employé de commerce; procuration; Pettré, Victor Julien; Pettré, André Victor; Pajol (rue); commerçant
    - Prorogation de bail par Herminie Marie Victorine Bierry, rentière, demeurant 42, rue Vignon, veuve d'Antoine Léon Viat, et Hélène Gravelat, épouse de Paul Charles Hippolyte Massion, notaire honoraire, demeurant tous deux 3, rond-point des Champs-Élysées, au profit de Romain Fréjus Émile Léopold Vappereau, marchand de couleurs, et Marie Élisa Mélitine Jacquand, son épouse, tous deux demeurant 50, rue du Faubourg-Saint-Honoré., 19 mars 1912; MC/ET/XXXIV/1615
      notaire; commerçant; bail; Bierry, Herminie Marie Victorine; Viat, Antoine Léon; Gravelat, Hélène; Massion, Paul Charles Hippolyte; Vappereau, Romain Fréjus Émile Léopold; Vignon (rue); Champs-Elysées (rond-point des); Faubourg-Saint-Honoré (rue du); Jacquand, Marie Élisa Mélitine
    - Prorogation de bail par Georges Noël Victor Piot, avocat à la Cour d'appel, demeurant 8, rue de l'Université, et consorts, à Charlemagne Veillat, maître d'hôtel, et Arthémise Ouvrat, herboriste, son épouse, tous deux demeurant 85, rue de Turenne., 19 mars 1912; MC/ET/XXXIV/1615
      bail; avocat; maître d'hôtel; herboriste; Université (rue de l'); Turenne (rue de); Piot, Georges Noël Victor; Veillat, Charlemagne; Ouvrat, Arthémise
    - Dépôt judiciaire du testament de Julie Lucie Seuraud (ou Ceuraud), sans profession, demeurant rue du Faubourg-Saint-Denis., 19 mars 1912; MC/ET/XXXIV/1615
      dépôt de pièces; testament; Faubourg-Saint-Denis (rue du); Seuraud, Julie Lucie
    - Dépôt judiciaire du testament d'Anatole Alfred Patry, employé de commerce, demeurant 10, rue Doudeauville., 19 mars 1912 - 20 mai 1912; MC/ET/XXXIV/1615
      À la suite: dépôt d'ordonnance d'envoi en possession, 20 mai 1912.
      dépôt de pièces; testament; Patry, Anatole Alfred; Doudeauville (rue); employé de commerce
    - Notoriété après décès d'Alfred Anatole Patry, employé de commerce, demeurant 33, rue Marc-Séguin., 20 mars 1912; MC/ET/XXXIV/1615
      notoriété; Patry, Alfred Anatole; Marc-Séguin (rue); employé de commerce
    - Testament de Marie Aline Jacques, épouse de James Joshua Bartlett, marchand de chevaux, tous deux demeurant 13, rue de La-Trémoille., 20 mars 1912; MC/ET/XXXIV/1615
      testament; commerçant; La-Trémoille (rue de); Jacques, Marie Aline; Bartlett, James Joshua
    - Location par la société civile immobilière des immeubles de la rue Olivier-de-Serres à l'association de l'hôpital Saint-Michel et de l'asile Saint-Vincent., 20 mars 1912; MC/ET/XXXIV/1615
      Olivier-de-Serres (rue); bail
    - Constatation d'emploi concernant Lucie Brelay, sans profession, demeurant 9, avenue des Chasseurs, veuve de Louis Ernest Barrias., 20 mars 1912; MC/ET/XXXIV/1615
      Chasseurs (avenue des); Brelay, Lucie; Barrias, Louis Ernest
    - Reconnaissance de dette par Émilie Sophie Fogler, teinturière, demeurant à Vincennes, veuve de Paul Émile Lhomme, au profit de Georges Alavoine, ancien industriel, demeurant 46, rue de Rome., 21 mars 1912 - 20 juillet 1922; MC/ET/XXXIV/1615
      À la suite: consentement à antériorité par Monsieur Alavoine au profit de Madame Loride, 2 mai 1914; prorogation de délai par Monsieur Alavoine au profit de madame veuve Lhomme, 20 juillet 1922.
      reconnaissance; teinturier blanchisseur; Rome (rue de); Vincennes (Val-de-Marne); Fogler, Émilie Sophie; Lhomme, Paul Émile; Alavoine, Georges
    - Mainlevée par Georges Alavoine, ancien industriel, demeurant 46, rue de Rome, au profit d'Aline Spault, teinturière, épouse d'Edmond Rantien, tous deux demeurant 4, rue Froidevaux., 22 mars 1912; MC/ET/XXXIV/1615
      mainlevée; teinturier blanchisseur; Rome (rue de); Froidevaux (rue); Alavoine, Georges; Spault, Aline; Rantien, Edmond
    - Procuration par Ernest Latour, pharmacien, demeurant 6, rue de Bagnolet, à Joseph Serres, rentier, demeurant à Excideuil., 27 mars 1912; MC/ET/XXXIV/1615
      procuration; pharmacien; Bagnolet (rue de); Excideuil (Dordogne); Latour, Ernest; Serres, Joseph
    - Cahier des charges pour vendre un fonds de commerce suite à la faillite d'Antoine Victor, marchand de vins, demeurant à Ivry-en-France., 27 mars 1912 - 27 avril 1912; MC/ET/XXXIV/1615
      À la suite: adjudication à Monsieur Mouton, 4 avril 1912; dépôt de l'état du matériel et des marchandises, 27 avril 1912.
      cahier des charges; commerçant; Ivry-sur-Seine (Val-de-Marne); Victor, Antoine
    - Reconnaissance de dette par Alexandre Bourdier, éditeur, phototypeur, demeurant à Versailles, au profit d'Eugène Bourdier, doreur, encadreur, demeurant 21, rue de Courcelles., 27 mars 1912; MC/ET/XXXIV/1615
      reconnaissance; éditeur; encadreur; Courcelles (rue de); Versailles (Yvelines); Bourdier, Alexandre; Bourdier, Eugène
    - Vente de fonds de commerce par Gustave Antoine Pennamen, négociant, et Marie Caroline Perrot, son épouse, tous deux demeurant 83, avenue de Wagram, à Xavier Alexandre Sido, tapissier, et Rose Oudoux, son épouse, tous deux demeurant à Levallois-Perret., 28 mars 1912; MC/ET/XXXIV/1615
      acte de vente; négociant; tapissier; Wagram (avenue de); Levallois-Perret (Hauts-de-Seine); Pennamen, Gustave Antoine; Perrot, Marie Caroline; Sido, Xavier Alexandre; Oudoux, Rose
    - Décharge de mandat par Marie Célestine Beillard, célibataire majeure, sans profession, demeurant 33, rue Olivier-de-Serres, à Jules Borel, comptable, demeurant 11, rue Roquépine., 28 mars 1912; MC/ET/XXXIV/1615
      décharge; comptable; Olivier-de-Serres (rue); Roquépine (rue); Beillard, Marie Célestine; Borel, Jules
    - Bail par la compagnie d'assurances sur la vie "La France" à Eugène Louis Aucler, marchand d'articles de Paris, et Berthe Marie Freulon, son épouse, tous deux demeurant 174, rue de Rivoli., 29 mars 1912 - 31 juillet 1914; MC/ET/XXXIV/1615
      À la suite: cession à Monsieur et Madame Bergeot, 31 juillet 1914.
      bail; commerçant; Aucler, Eugène Louis; Freulon, Berthe Marie; Rivoli (rue de)
    - Réitération de cession de bail par Pierre Mercier, pharmacien, et Victorine Marie Joséphine Grandjean, son épouse, tous deux demeurant 23, rue des Moines, à Jean-Baptiste Évariste Bouteille, pharmacien, demeurant aussi 23, rue des Moines, et prorogation de bail par la compagnie d'assurances sur la vie "La France"., 29 mars 1912; MC/ET/XXXIV/1615
      cession; bail; pharmacien; Moines (rue des); Mercier, Pierre; Grandjean, Victorine Marie Joséphine; Bouteille, Jean-Baptiste Évariste
    - Bail par la compagnie d'assurances sur la vie "La France" à Marie Alphonsine Cochin, teinturière, demeurant 26, avenue de la Grande-Armée, veuve d'Émile Vincent Malabard., 29 mars 1912 - 4 février 1920; MC/ET/XXXIV/1615
      À la suite: résiliation de bail entre la compagnie d'assurances sur la vie "La France" à madame veuve Malabard, 4 février 1920.
      bail; teinturier blanchisseur; Grande-Armée (avenue de la); Cochin, Marie Alphonsine; Malabard, Émile Vincent
    - Cahier des charges pour vendre un fonds de commerce à la suite de la liquidation judiciaire concernant Camille Olivier Bourdin, marchand de vins, demeurant 17, avenue de La-Motte-Picquet., 29 mars 1912 - 15 juin 1912; MC/ET/XXXIV/1615
      À la suite: Non adjudication, 10 avril 1912; procès-verbal de remise en adjudication, 26 avril 1912; adjudication à Monsieur Course, 6 mai 1912; dépôt de l'état du matériel et des marchandises, 15 juin 1912.
      cahier des charges; commerçant; La-Motte-Picquet (avenue de); Bourdin, Camille Olivier
    - Donation d'Émilien Édouard Sadon, représentant de commerce, à Anna Louise Henriette Leborne, son épouse, tous deux demeurant 14, rue des Fossés-Saint-Bernard., 29 mars 1912; MC/ET/XXXIV/1615
      donation; commerçant; Fossés-Saint-Bernard (rue des); Sadon, Émilien Édouard; Leborne, Anna Louise Henriette
    - Donation d'Anna Louise Henriette Leborne à Émilien Édouard Sadon, représentant de commerce, son époux, tous deux demeurant 14, rue des Fossés-Saint-Bernard., 29 mars 1912; MC/ET/XXXIV/1615
      donation; commerçant; Fossés-Saint-Bernard (rue des); Leborne, Anna Louise Henriette; Sadon, Émilien Édouard
    - Mainlevée par la compagnie d'assurances sur la vie "La France" au profit de Jean Louis Massol, propriétaire, et Marie Anne Campagnac, son épouse, tous deux demeurant à Rodez., 30 mars 1912; MC/ET/XXXIV/1615
      mainlevée; Rodez (Aveyron); Massol, Jean Louis; Campagnac, Marie Anne
    - Dépôt de pièces concernant Hélène Laure Céleste Destors, épouse de Joseph Bacot, tous deux demeurant 29, rue de Courcelles, et Alice Marie Adèle Destors, demeurant 30, avenue Hoche, divorcée de Louis Jacques Balsan (révocation de legs faits à l'hospice de Nanteuil-le-Haudouin)., 30 mars 1912; MC/ET/XXXIV/1615
      dépôt de pièces; Courcelles (rue de); Hoche (avenue); Destors, Hélène Laure Céleste; Bacot, Joseph; Destors, Alice Marie Adèle; Balsan, Louis Jacques
    - Dépôt judiciaire du testament de Marie Gaston Adeline, propriétaire, demeurant rue Pierre-Charron., 30 mars 1912; MC/ET/XXXIV/1615
      dépôt de pièces; testament; Pierre-Charron (rue); Adeline, Marie Gaston
  - Minutes. 1912, avril, avril 1912; MC/ET/XXXIV/1616
    - Cession de nue-propriété par Auguste Marie Letourneur, ouvrier boulanger, et Germaine Marie Morand, son épouse, tous deux demeurant à Bernay, à Victor Laurent Loiseau, employé de commerce, demeurant 33, rue de Clichy, et renonciation à bénéfice d'inventaire par ladite épouse Letourneur., 1er avril 1912; MC/ET/XXXIV/1616
      cession; renonciation; Letourneur, Auguste Marie; Morand, Germaine Marie; Loiseau, Victor Laurent; Clichy (rue de); Bernay (Eure); boulanger; employé de commerce
    - Liquidation et partage des communauté et succession d'Arthur Guillaume Auguste Demmler., 3 avril 1912-27 novembre 1912; MC/ET/XXXIV/1616
      À la suite: dépôt de décharges de mandats, 27 novembre 1912.
      liquidation; partage; Demmler, Arthur Guillaume Auguste
    - Mainlevée de nantissement par Angèle Marie Ottoz, propriétaire, demeurant 8, rue Pierre-Le-Grand, veuve de Jules Adrien Onésime Boudin, au profit de Maxime Jules Étienne, confiseur et fabricant de pâtes pharmaceutiques, et Élise Marie Delage, son épouse, demeurant tous deux 10, rue Barbette., 3 avril 1912; MC/ET/XXXIV/1616